臺灣板橋地方法院刑事判決　　　　　　　 96年度易字第708號
公　訴　人　臺灣板橋地方法院檢察署檢察官
被　　　告　乙○○
　　　　　　　　　　　號（
上列被告因竊盜等案件，經檢察官提起公訴（96年度偵字第1748
號）及移送併辦（96年度偵字第5498號），本院依簡式審判程序
審理，判決如下：
    主  文
乙○○攜帶兇器竊盜，處有期徒刑拾月，扣案之螺絲起子壹支、
活動扳手壹支沒收；又行使偽造私文書，足以生損害於公眾及他
人，處有期徒刑陸月，如附表所示偽造之署押均沒收。應執行有
期徒刑壹年貳月，扣案之螺絲起子壹支、活動扳手壹支，及如附
表所示偽造之署押均沒收。
    事實及理由
一、本件犯罪事實及證據，除事實部分第十二行以下應予更正為
    「及臺灣板橋地方法院檢察署檢察官於民國96年1 月7 日晚
    上兩次偵訊中冒用其兄『甲○○』名義應訊，並於附表編號
    1 、2 及5 至8 所示警詢筆錄、扣押筆錄、扣押物品目錄表
    、扣押物品收據、照片及口卡片影本、指紋卡片（在臺北縣
    政府警察局新莊分局及臺灣板橋地方法院檢察署各按捺一份
    ）、偵訊筆錄上接續偽造『甲○○』之署名及按捺指印；並
    於附表編號3 所示『臺北縣政府警察局新莊分局96.1.7逮捕
    通知書』上之『被通知人姓名』欄偽造『甲○○』之署名1
    枚及指印1 枚，於附表編號4 所示『自願受搜索同意書』上
    之『受搜索人』欄偽造『甲○○』之署名1 枚及指印1 枚，
    表示同意搜索及收受該通知之意，而偽造該等私文書後持以
    交付員警收執存卷而行使之，足以生損害於甲○○及司法機
    關對犯罪偵查之正確性」；證據部分應予補充「被告乙○○
    於本院審理時之自白」、「卷附之告訴人丙○○出具之贓物
    認領保管單一件、查獲現場及扣案物品照片六張」、「冒『
    甲○○』名義所按捺之指紋卡片二份」及「扣案之螺絲起子
    一支、活動扳手一支」外，餘均引用如附件起訴書之記載。
二、附表編號3 所示之「臺北縣政府警察局新莊分局96.1.7逮捕
    通知書」，從其形式上觀察，足以表示簽名人已知悉其受逮
    捕之原因及要否通知親友之意旨，並足為簽名人出具收受該
    逮捕通知之證明（最高法院93年度台上字第1187號、93年度
    台上字第1454號、90年度台上字第6057號判決參照），是此
    項經被逮捕人簽名而造具之逮捕通知，乃具文書之外觀，承
    載一定之意思表示，並足為簽名人表示意思之證明（在逮捕
    通知書上簽名是屬收受該通知之證明），自具有私文書之性
    質；又如附表編號4 所示之「自願受搜索同意書」，係被搜
    索人所簽名表示同意搜索之意之文書，自屬私文書。核被告
    乙○○所為，係犯刑法第321 條第1 項第3 款之攜帶兇器竊
    盜罪，而其於附表編號3 所示「臺北縣政府警察局新莊分局
    96.1.7逮捕通知書」上之「被通知人姓名」欄，及於附表編
    號4 所示「自願受搜索同意書」上之「受搜索人」欄偽造「
    甲○○」之署名及指印各1 枚，表示同意搜索及收受該通知
    之意，而偽造該等私文書後持以交付員警收執存卷而行使之
    ，核其所為，係犯刑法第216 條、第210 條之行使偽造私文
    書罪。被告同時行使二份偽造私文書之行為，被害法益同一
    ，應屬單純一罪。且其偽造之低度行為應為行使之高度行為
    所吸收，不另論罪。至被告於附表編號1 、2 及5 至8 所示
    偽造署押之行為，固符合刑法第217 條偽造署押罪，惟此與
    附表編號3 所示偽造署押係基於單一決意，並於密不可分之
    時間為之，係屬接續犯，而為上開偽造私文書之階段行為，
    故亦不另論罪。被告所犯上開二罪，犯意各別，行為互殊，
    應予分論併罰。而查，被告於附表編號7 指紋卡片二份上偽
    造「甲○○」指印之犯行，雖未據公訴人起訴，然因與已起
    訴部分具有接續犯之一罪關係，為起訴效力所及，本院自應
    併予審理。至於臺灣板橋地方法院檢察署所移送併案之96年
    度偵字第5498號偵查案件，其事實與起訴關於偽造文書部分
    之犯罪事實相同，併此敘明。爰審酌被告之素行狀況、犯罪
    動機、手段、目的、所生危害及犯罪後態度等一切情狀，分
    別量處如主文所示之刑，並定其應執行刑。扣案之被告所有
    供竊盜犯罪所用之螺絲起子一支、活動扳手一支，均依刑法
    第38條第1 項第2 款規定併予宣告沒收。又如附表所示偽造
    之署押，應依刑法第219 條規定宣告沒收。
三、應適用之法條：刑事訴訟法第273 條之1 第1 項、第299 條
    第1 項前段、第310 條之2 、第454 條第2 項，刑法第321
    條第1 項第3 款、第216 條、第210 條、第51條第5 款、第
    219 條、第38條第1 項第2 款 。
四、如不服本判決，得自收受送達之日起10日內向本院提出上訴
    狀。
本案經檢察官王聖涵到庭執行職務。
中　　華　　民　　國　　96　　年　　7 　　月　　6 　　日
                  刑事第十三庭  法　官  戴  嘉  清
以上正本證明與原本無異。
如不服本判決，應於判決送達後10日內向本院提出上訴狀。
                                書記官　廖  美  紅
中　　華　　民　　國　　96　　年　　7 　　月　　16　　日
附錄本案論罪科刑法條全文：
刑法第210 條
偽造、變造私文書，足以生損害於公眾或他人者，處五年以下有
期徒刑。
刑法第216 條
行使第二百十條至第二百十五條之文書者，依偽造、變造文書或
登載不實事項或使登載不實事項之規定處斷。
刑法第321 條
犯竊盜罪而有左列情形之一者，處六月以上五年以下有期徒刑：
一、於夜間侵入住宅或有人居住之建築物、船艦或隱匿其內而犯
    之者。
二、毀越門扇、牆垣或其他安全設備而犯之者。
三、攜帶兇器而犯之者。
四、結夥三人以上而犯之者。
五、乘火災、水災或其他災害之際而犯之者。
六、在車站或埠頭而犯之者。
前項之未遂犯罰之。
附表
┌─┬──────────┬──────┬──────┐
│編│文件名稱            │卷頁        │偽造之署押及│
│號│                    │            │數量        │
├─┼──────────┼──────┼──────┤
│一│臺北縣政府警察局新莊│臺灣板橋地方│「甲○○」署│
│  │分局96.1.7警詢筆錄  │法院檢察署96│名6 枚。「黃│
│  │                    │年度偵字第17│漢城」指印6 │
│  │                    │48號卷第15至│枚          │
│  │                    │17頁        │            │
├─┼──────────┼──────┼──────┤
│二│臺北縣政府警察局新莊│同上偵查卷第│「甲○○」署│
│  │分局96.1.7扣押筆錄及│9至11、14頁 │名5 枚。「黃│
│  │扣押物品目錄表      │            │漢城」指印5 │
│  │                    │            │枚。        │
├─┼──────────┼──────┼──────┤
│三│臺北縣政府警察局新莊│同上偵查卷第│「甲○○」署│
│  │分局96.1.7逮捕通知書│20頁        │名1 枚。「黃│
│  │                    │            │漢城」指印1 │
│  │                    │            │枚。        │
├─┼──────────┼──────┼──────┤
│四│自願受搜索同意書    │同上偵查卷第│「甲○○」署│
│  │                    │12頁。      │名1 枚。「黃│
│  │                    │            │漢城」指印1 │
│  │                    │            │枚。        │
├─┼──────────┼──────┼──────┤
│五│扣押物品收據        │同上偵查卷第│「甲○○」署│
│  │                    │13頁        │名1 枚。「黃│
│  │                    │            │漢城」指印1 │
│  │                    │            │枚。        │
├─┼──────────┼──────┼──────┤
│六│照片及口卡片影本    │同上偵查卷第│「甲○○」署│
│  │                    │26、41頁    │名2 枚。「黃│
│  │                    │            │漢城」指印2 │
│  │                    │            │枚。        │
├─┼──────────┼──────┼──────┤
│七│冒「甲○○」名義所按│同上偵查卷第│「甲○○」指│
│  │捺之指紋卡片二份（起│27、42頁    │印40枚。    │
│  │訴書漏未論及）。    │            │            │
├─┼──────────┼──────┼──────┤
│八│臺灣板橋地方法院檢察│同上偵查卷第│「甲○○」署│
│  │署96.1.7訊問筆錄二份│30至33頁    │名2 枚。    │
└─┴──────────┴──────┴──────┘
